【裁判字號】    98,審聲,1008
【裁判日期】    981231
【裁判案由】    停止執行
【裁判全文】
臺灣臺北地方法院民事裁定            98年度審聲字第1008號
聲  請  人  乙○○
            戊○○
            甲○○○○  ○○  .
            丁○○
相  對  人  丙○○
上列當事人間聲請停止停止執行事件，本院裁定如下：
    主  文
聲請人供擔保新臺幣萬肆仟壹佰玖拾柒元後，本院九十八年民
司執字第六八九０二號執行事件之強制執行程序，於本院九十八
年審訴字第六八七八號事件判決確定前應暫予停止。
    理  由
一、按第三人就執行標的物有足以排除強制執行之權利者，得於
    強制執行程序終結前，向執行法院對債權人提起異議之訴。
    。有回復原狀之聲請，或提起再審或異議之訴，或對於和解
    為繼續審判之請求，或提起宣告調解無效之訴、撤銷調解之
    訴，或對於許可強制執行之裁定提起抗告時，法院因必要情
    形或依聲請定相當並確實之擔保，得為停止強制執行之裁定
    。強制執行法第15條、第18條第2項分別定有明文。復按，
    法院依強制執行法第18條第2項定擔保金額而准許停止強制
    執行之裁定者，該項擔保係備供債權人因停止執行所受損害
    之賠償，其數額應依標的物停止執行後，債權人未能即時受
    償或利用該標的物所受之損害額，或其因另供擔保強制執行
    所受之損害額定之，非以標的物之價值或其債權額為依據（
    最高法院86年度台抗字第442號裁定參照）。
二、本件聲請人以其經向本院提起第三人異議之訴為理由，聲請
    裁定停止98年司執字第86902號返還土地等事件之強制執行
    。經本院調取該執行卷宗及98年度審訴字第6878號之訴訟卷
    宗審究後，認為如不停止執行時，聲請人恐受有無法回復之
    損害，應認聲請人之聲請為有理由，應予准許。而系爭執行
    名義係命周玉卿拆除坐落台北縣新店市○○段雙坑小段171
    地號土地上如附圖所示共778平方公尺之建物、工作物及水
    泥通道拆除後返還原告，履行期為6個月；及周玉卿應將坐
    落台北縣新店市○○段雙坑小段30地號土地上如附圖所示共
    138平方公尺之工作物及水泥通道拆除後返還予原告林孔明
    ，其履行期亦為6個月。本件相對人因抗告人聲請停止，其
    可能遭受之損害應係為上開土地無法使用，致受有相當租金
    之損害。經審酌前開命返還之土地面積分別為778平方公尺
    、138平方公尺，使用上開土地所生相當租金之損害最高為
    申報地價之年息10％，而該土地申報地價為每平方公尺112
    元，而聲請人提起本件第三人異議之訴，訴訟標的金額未逾
    150萬元，參考各級法院辦案期限實施要點規定，第一、二
    審通常程序審判案件之期限分別為1年4個月、2年，共計3年
    4個月，依此計算相對人因停止執行所受之損害即為相當於
    上開期間之租金損失，爰酌定聲請人應供擔保金額為34,197
    元〔計算式：（778+138）×112×10％×3又1/3）元以下四
    捨五入〕。
三、爰依強制執行法第18條第2項裁定如主文。
中    華    民    國    98    年    12    月    31    日
                  民事第六庭    法  官  黃柄縉
以上正本係照原本作成
如對本裁定抗告須於裁定送達後10日內向本院提出抗告狀，並繳
納抗告費新臺幣1,000元
中    華    民    國    98    年    12    月    31    日
                                書記官  洪仕萱

司法院資訊處製作；財團法人民間司法改革基金會備份。
